臺灣屏東地方法院交通事件裁定　　　　　94年度交聲字第67號
原處分機關　交通部公路總局高雄區監理所屏東監理站
受 處分 人
即 異議 人　甲○○
上列受處分人因違反道路交通管理處罰條例案件，對於交通部公
路總局高雄區監理所屏東監理站中華民國94年4月21 日所為之處
分（原處分案號：屏監違字第裁82─Z00000000 號），聲明異議
，本院裁定如下：
    主  文
異議駁回。
    理  由
一、原處分意旨略以：受處分人即異議人甲○○於民國94年4 月
    6 日15時40分許，駕駛車牌號碼303 －ＫＤ營業貨櫃曳引車
    行駛在國道3 號高速公路上，因有行駛於高速公路未繫安全
    帶之違規，為內政部政署國道公路警察局警員在國道3 號高
    速公路南下158 公里處攔停稽查後，發覺異議人除有上開違
    規情形外，尚有使用註銷之駕駛照駕駛大型車輛之違規情事
    ，乃依法當場開單舉發，嗣原處分機關即交通部公路總局高
    雄區監理所屏東監理站認異議人上開違規情形，違反道路交
    通管理處罰條例第31第2 項、第21條之1 第1 項第5 款規定
    ，裁處異議人罰鍰新臺幣（下同）6萬3千元等語。
二、異議意旨略以：異議人所持有之駕照並未違規受罰，且未接
    獲監理單位通知異議人所持有之駕照業經註銷之通知，為此
    提起本件異議。
三、按汽車駕駛人駕駛聯結車、大客車、大貨車，如有使用註銷
    之駕駛執照駕車者，汽車所有人及駕駛人各處4 萬元以上 8
    萬元以下罰鍰，並當場禁止該汽車駕駛人繼續駕駛及扣留其
    車輛牌照；又汽車行駛於高速公路上，其汽車駕駛人或前座
    乘客未繫安全帶者，處駕駛人3 千元以上6 千元以下罰鍰，
    道路交通管理處罰條例第21條之1 第1 項第5 款、第31條第
    2 項分別定有明文。次按違反道路交通管理事件行為人，未
    依規定自動繳納罰鍰，或未依規定到案聽候裁決，處罰機關
    應於舉發違反道路交通管理事件通知單送達2 個月內依基準
    表逕行裁決之；又違反道路交通管理事件，受處分人於裁決
    後逾20日未向管轄地方法院聲明異議，或其聲明異議經法院
    裁定確定，而不依裁決或裁定繳納罰鍰或不繳送汽車牌照、
    駕駛執照者，依下列規定處理：一　罰鍰不繳者，如受處分
    人領有有效之汽車牌照、駕駛執照時，得以每滿1 千元罰鍰
    折算易處吊扣汽車牌照、駕駛執照1 個月，不足1 千元者以
    1 千元計算，但易處吊扣期限不得逾3 個月；受處分人仍不
    於15日限期內繳送汽車牌照、駕駛執照者，吊銷其汽車牌照
    、駕駛執照，違反道路交通管理事件統一裁罰基準及處理細
    則第44條第1 項、第61條第1 項第1 款亦有明定。再按送達
    ，於應受送達人之住居所、事務所或營業所為之；又於應送
    達處所不獲會晤應受送達人時，得將文書付與有辨別事理能
    力之同居人、受僱人或應送達處所之接收郵件人員，行政程
    序法第72條第1項前段、第72條第1項定有明文。
四、經查，異議人確有於94年4 月6 日15時40分許，駕駛車牌號
    碼303 －ＫＤ營業貨櫃曳引車行駛在國道3 號高速公路上，
    因有行駛於高速公路未繫安全帶之違規，為內政部政署國道
    公路警察局警員在國道3 號高速公路南下158 公里處攔停，
    並當場開單舉發之事實，有該局公警局交字第Ｚ－00000000
    號舉發違反道路交通管理事件通知單1 紙在卷可稽，且為異
    議人所不爭執，是異議人確有行駛於高速公路未繫安全帶之
    違規情事，應可認定。又異議人前於93年8 月27日23時30分
    許，駕駛車牌號碼Ｄ7 －2370號自用小客貨車，行經內埔鄉
    ○○路與大旺路口時，其因有汽車行駛於道路上未繫安全帶
    之違規，為屏東縣警察局內埔分局萬巒分駐所警員當場攔停
    並開單舉發，其應到案日期為93年9 月11日，惟異議人未依
    規定自動繳納罰鍰，或到案聽候裁決，原處分機關乃於93年
    11月4 日逕行裁決異議人罰鍰1500元，罰鍰並限於93年12月
    4 日前繳納，並於處罰主文載明：罰鍰逾期不繳之處分：(一)
    、自93年12月5 日起易處吊扣駕駛執照2 個月，並限於93年
    12月19日前繳送。(二)、93年12月19日未繳送駕駛執照者，自
    93年12月20日起易處吊銷，並逕行註銷駕駛執照，駕駛執照
    吊（註）銷後，自93年12月20日起1 年內不得重新考領駕駛
    執照等語。上開裁決書於93年11月8 日送達於異議人位於屏
    東縣瑪家鄉美園78號住處，並經異議人妻子包秀妹簽收在案
    之情，有屏東縣警察局屏警交字第Ｖ00000000號舉發違反道
    路交通管理事件舉發通知單、交通部公路總局高雄區監理所
    屏東監理站93年11月4 日屏監違字第裁82─Ｖ00000000號）
    、屏東郵局掛號郵件收件回執各1 紙在卷足憑，足認異議人
    之駕駛執照確已於93年12月20日遭主管機關註銷，並無疑義
    。雖異議人辯稱：伊不知駕駛執照已遭註銷云云，然據異議
    人於本院審理時所陳：其確有於93年8 月27日23時30分許，
    因駕駛車輛行駛道路未繫安全帶之違規，為警開單舉發，且
    上開裁決書確經其妻子包秀妹收受在案等語（見本院卷第17
    頁），可知上開裁決書已合法送達於異議人之住居所，且經
    同居人即其妻子包秀妹收受，該裁決書之送達即已生合法送
    達之效力，異議人自應裁決書所載之內容履行，本件異議人
    既未依裁決書記載之內容履行，則主管機關註銷異議人之駕
    駛執照，即屬必然，異議人尚難諉為不知。是異議人上開所
    辯，核不足採。
五、綜上所述，本件異議人於上開時、地，駕駛營業貨櫃曳引車
    行駛於高速公路，確有使用註銷之駕駛執照及未繫安全帶之
    情形，違反道路交通管理處罰條例第21條之1 第1 項第5 款
    、第32條第2 項規定之事實，應堪認定，原處分機關據此並
    援引上開交通管理處罰條例規定，裁處異議人罰鍰6 萬3 千
    元，於法即無不合。是本件異議經核為無理由，應予駁回。
六、據上論斷，應依道路交通案件處理辦法第19條，裁定如主文
    。
中　　華　　民　　國　　94　　年　　7 　　月　　29　　日
                  交通法庭　  　法　官　蘇碧珠
以上正本證明與原本無異。
如不服本裁定應於收受送達後五日內向本院提出抗告書狀敘述抗
告之理由抗告於台灣高等法院高雄分院。
                                書記官  賀燕花
中　　華　　民　　國　　94　　年　　7　　月　　29　　日
